【裁判字號】    97,易,2000
【裁判日期】    970819
【裁判案由】    竊盜
【裁判全文】
臺灣臺中地方法院刑事判決              97年度易字第2000號
公  訴  人  臺灣臺中地方法院檢察署檢察官
被      告  乙○
上列被告因竊盜案件，經檢察官提起公訴（97年度偵字第9960號
），本院判決如下：
    主    文
乙○竊盜，處拘役貳拾日，如易科罰金，以新臺幣壹仟元折算壹
日。
    犯罪事實
一、乙○意圖為自己不法之所有，於民國97年4月18日14時許，
    在臺中市○區○○路211號之巨林水果行內，先將欲竊取之
    桶柑1袋（重3台斤，價值約新臺幣〈下同〉105元）放在該
    水果行擺設蓮霧之貨架上，再至收銀台將購買之蘋果、李子
    、芒果共3袋結帳後離開，經過蓮霧貨架時，將上揭桶柑1
    袋帶走而竊取得手，過程為水果行店員甲○○目擊。嗣乙○
    將桶柑放在機車上欲駛離時，甲○○即予以攔阻並報警處理
    ，員警到場後扣得該袋桶柑而查獲上情。
二、案經臺中市警察局第一分局報請臺灣臺中地方法院檢察署檢
    察官偵查起訴。
    理    由
一、本件被告乙○對於卷內書面證據資料之證據能力並未有所爭
    執，迄於言詞辯論終結前，亦未主張有何刑事訴訟法第159
    條第1項不得為證據之情形，應認其已同意本件  (含偵查卷
    及調查筆錄) 卷內之書面證據資料均得作為證據，且經本院
    審酌後，認本件卷內證據資料並無不適當之情形，應認均有
    證據能力，合先敘明。
二、訊據被告乙○固坦承有於前揭時、地拿取被害人巨林水果行
    內之桶柑1袋之事實，惟矢口否認有何竊盜犯行，並辯稱：
    伊離開時與友人通電話，後發現忘了拿另一樣水果，伊再回
    去拿，水果攤表示伊忘了結帳，伊表示要拿107元結帳但水
    果店不願收取等語等詞，惟此項巷辯詞已與其在警詢中所辯
    述：伊當時買水果要去拜拜，桶柑是第一次選的，因先去櫃
    臺結帳其他三樣水果，結帳後走到中間，遇到一對夫妻與他
    們聊天，因當時很急著去拜拜把其他三樣水果與桶柑放在一
    起，一時不慎才把桶柑一起拿走等詞相左  (見警卷頁2至5)
    ，而證人甲○○於本院審理中具結證稱：當時伊有看到一包
    未結帳的橘子放在擺放蓮霧的桌子後面，被告拿了三樣水果
    結帳後，要走的時候就把該包未結帳的橘子帶走，當她正騎
    機車要走時，我就把她攔下，被告結完帳到騎機車之前，並
    無講電話，被告拿了那包未結帳的橘子之後有跟店裡面的客
    人對話，因為該客人剛好在那桌選水果，對話內容是被告跟
    客人說蓮霧很甜，伊係負責外場整理水果及理貨之工作，因
    被告將桶柑一袋放在架上，只要有東西放在架上，伊外場的
    人員就會去注意到等語 (見本院卷頁23至25) ，且衡諸吾人
    日常生活之交易習慣及社會一般通念，消費者結帳物品應將
    所消費之物品放置收銀台結帳，付完錢才能將所消費之物品
    拿走，被告縱使將欲購買之桶柑暫時放在蓮霧貨架上，將其
    他三樣水果結完帳，看到之前所挑選之水果擺放在非收銀台
    之處，應有認知到該物品應未結帳，是被告所辯其忘記結帳
    云云，實有違常理，再者，被告所挑選的桶柑有3台斤重且
    有17、18顆，如因與他人聊天一時不慎將其帶走，應有感覺
    所提之水果突然變重及體積變大，應會起疑心是否有誤拿其
    他水果之情，是被告辯述其一時不慎桶柑一袋帶走之詞，亦
    無可採。此外，復有臺中市警察局第一分局贓物認領保管單
    1 紙、查扣贓物照片1張、攝影機翻拍照片9張在卷可參（見
    警卷頁12、頁19、頁24至28），故綜上，應認為被告確實係
    以購買其他水果結帳後、順手提走上開未結帳桶柑一袋之方
    式行竊，其為自己不法所有之意圖，亦至為明顯，是被告上
    開辯詞，均係事後卸責之詞，不足採信。本件事證明確，被
    告竊盜犯行應足認定。
三、核被告所為，係犯刑法第320條第1項之竊盜罪。爰審酌被告
    心存僥倖竊取水果店之水果，犯後猶飾詞狡辯、態度不佳，
    惟念其所竊之物品價值非高，竊盜之過程平和，被告年事已
    高，並與受害店家達成和解等一切情狀，量處如主文所示之
    刑，並諭知易科罰金之折算標準。
據上論斷，依刑事訴訟法第299條第1項前段，刑法第320條第1項
、第41條1項前段，刑法施行法第1條之1，判決如主文。
本案經檢察官丙○○到庭執行職務。
中    華    民    國    97    年    8     月    19    日
                        刑事第三庭  法  官  楊曉惠
上正本證明與原本無異。
如不服本判決，應於收受送達後10日內向本院提出上訴書狀（應
敘述具體理由並附繕本）。
上訴書狀如未敘述理由，應於上訴期間屆滿後20日內補提理由書
於本院。
                                    書記官  陳玲誼
中    華    民    國    97    年    8     月    19    日
附錄法條：
刑法第320條第1項：
意圖為自己或第三人不法之所有，而竊取他人之動產者，為竊盜
罪，處五年以下有期徒刑、拘役或五百元以下罰金。


司法院資訊處製作；財團法人民間司法改革基金會備份。
